臺灣臺南地方法院民事判決　九十一年度訴字第一七四四號
　　原　　　告　乙○○
　　被　　　告　甲○○
右當事人間請求侵權行為損害賠償事件，本院判決如左：
    主    文
原告之訴及假執行之聲請均駁回。
訴訟費用由原告負擔。
    事實及理由
一、按訴狀送達後，原告不得將原訴變更或追加他訴。但被告同意者，不在此限；被
    告於訴之變更或追加無異議而為本案之言詞辯論者，視為同意變更或追加，民事
    訴訟法第二百五十五條第一項第一款、第二項定有明文。本件原告起訴時，除請
    求被告返還原告所有坐落台南縣鹽水鎮○○段七二二地號土地（以下簡稱系爭土
    地）外，並依侵權行為之法律關係請求被告賠償新台幣（下同）三十萬元。嗣於
    民國九十一年九月二十七日具狀變更聲明為：被告應將其所有坐落系爭土地上之
    爐石全部清除，並回復系爭土地之原狀交還原告，及自九十一年一月一日起至還
    清土地日止，按月賠償原告二萬三千七百五十二元之損害金（依不當得利之法律
    關係請求），因被告於本院審理時既無異議，而為本案言詞辯論，則揆諸前揭說
    明，自應視為同意變更，合先敘明。
二、本件原告起訴主張：被告於九十年四月間，以十八萬元之價格向原告購買堆放於
    原告所有系爭土地之爐石一批（以下簡稱系爭爐石），雙方約定被告應於九十年
　　十二月三十一日前將系爭爐石全部清除完畢，詎被告至今仍未依約清除，為此，
　　爰依履行契約之法律關係，請求被告依約將系爭爐石全數清除，並回復該土地之
　　原狀。又被告本應於九十一年一月一日前將系爭爐石清除完畢，詎迄今仍占用系
　　爭土地，期間並將訴外人華新公司、榮剛公司之爐石清運至系爭土地存放，顯係
　　無法律上原因受有相當於租金之不當得利。又按土地法第一百一十條規定：「地
　　租不得超過地價百分之八，約定地租或習慣地租超過地價百分之八者，應比照地
　　價百分之八減定之，不及地價百分之八者，依其約定或習慣」，查系爭土地地價
　　每平方公尺一千二百元，經計算原告每月相當於租金之損害金為二萬三千七百五
　　十二元。並聲明：（一）、被告應將其所有坐落系爭土地上之爐石全部清除，並
　　回復系爭土地之原狀交還原告，及自九十一年一月一日起至還清土地日止，按月
　　賠償原告二萬三千七百五十二元之損害金，（二）、原告願供擔保，請准宣告假
　　執行。
三、被告則以：我確有以十八萬元之價格向原告購買系爭爐石，但是當初是約定我在
　　三年內將系爭爐石搬走，如果當時沒有說要讓我使用系爭土地三年，我不會買系
　　爭爐石等語，資為抗辯。並聲明：原告之訴駁回。
四、兩造不爭執之事實：被告於九十年四月間，以十八萬元之價格向原告購買堆放於
　　系爭土地上之系爭爐石。原告並同意系爭爐石置放於系爭土地上，且兩造有約定
　　被告返還系爭土地之時間。
五、得心證之理由：本件兩造所爭執之處，應在於兩造究約定被告應於九十年十二月
　　三十一日前，或九十三年四月間交還系爭土地？按當事人主張有利於己之事實者
　　，就其事實有舉證之責任，民事訴訟法第二百七十七條定有明文。民事訴訟如係
　　由原告主張權利者，應先由原告負舉證之責，若原告先不能舉證，以證實自己主
　　張之事實為真實，則被告就其抗辯事實即令不能舉證，或其所舉證據尚有疵累，
　　亦應駁回原告之請求。請求履行債務之訴，除被告自認原告所主張債權發生原因
　　之事實外，應先由原告就其主張此項事實，負舉證之責任，必須證明其為真實後
　　，被告於其抗辯事實，始應負證明之責任，此為舉證責任分擔之原則（最高法院
　　十七年度上字第九一七號判例、八十二年度台上字第一四七號判決參照）。本件
　　原告主張其雖同意被告將系爭爐石置放於系爭土地上，然兩造約定被告應於九十
　　年十二月三十一日前將系爭爐石全部清除完畢，並將系爭土地交還原告，被告則
　　否認兩造約定被告應於九十年十二月三十一日前將系爭爐石全部清除完畢，並將
　　系爭土地交還原告。原告既以兩造約定被告應於九十年十二月三十一日前將系爭
　　爐石全部清除完畢，請求被告交還系爭土地，而此又為被告所否認，則揆諸上開
　　說明，自應先由原告舉證證明兩造確有約定被告應於九十年十二月三十一日前將
　　系爭爐石全部清除完畢，並將系爭土地交還原告，惟查，原告僅提出其寄給被告
　　之存證信函一份為證，然該存證信函之內容係原告自行書寫，而該存證信函所載
　　「兩造約定被告應於九十年十二月三十一日前將系爭爐石全部清除完畢」之內容
　　，亦為被告所否認，則該存證信函自不足以證明兩造約定被告應於九十年十二月
　　三十一日前將系爭爐石全部清除完畢，原告又無其他證據證明兩造有上開之約定
　　，則原告請求被告應於九十年十二月三十一日前將系爭爐石全部清除完畢，並交
　　還系爭土地，即屬無據。
六、綜上所述，原告既同意被告將系爭爐石放置在系爭土地上，且兩造有約定被告返
    還系爭土地之時間，而原告又無法證明兩造約定被告應於九十年十二月三十一日
    前將系爭爐石全部清除完畢，並交還系爭土地，則原告依履行契約之法律關係，
    請求被告將系爭土地上之爐石全部清除，並回復系爭土地之原狀交還原告，及依
    不當得利之法律關係，請求被告自九十一年一月一日起至還清土地日止，按月賠
    償原告二萬三千七百五十二元之損害金，為無理由，均應予駁回。原告之訴既經
    駁回，其假執行之聲請亦失所依附，應併予駁回。
七、訴訟費用負擔之依據：民事訴訟法第七十八條。
中　　　華　　　民　　　國　　九十一　　年　　 十一 　　月　　 十三   　日
                                臺灣臺南地方法院民事第四庭
~B法　　　官　蘇正賢
右為正本係照原本作成
如對本判決上訴，須於判決送達後廿日內向本院提出上訴狀（應附繕本）。
中　　　華　　　民　　　國　　九十一　　年　　 十一 　　月　　 十三   　日
~B法院書記官　林木村
